【裁判字號】    90,交訴,32
【裁判日期】    900716
【裁判案由】    過失致死等
【裁判全文】
臺灣苗栗地方法院刑事判決                            九十年度交訴字第三二號
    公  訴  人  臺灣苗栗地方法院檢察署檢察官
    被      告  甲○○
右列被告因公共危險案件，經檢察官提起公訴（九十年度偵字第一五六０號），本院
判決如左：
    主  文
甲○○服用酒類，不能安全駕駛動力交通工具而駕駛，處有期徒刑肆月，如易科罰金
，以佰元折算壹日。又因過失致人於死，處有期徒刑伍月，如易科罰金以佰元折
算壹日。應執行有期徒刑捌月，如易科罰金以佰元折算壹日。緩刑肆年。
    事  實
一、甲○○於民國八十九年八、九月間，因酒醉駕車，而遭吊銷駕駛執照。竟不知悔
    改，其明知飲酒後吐氣所含酒精成份測定值超過每公升零點二五毫克以上者不得
    駕車，超過每公升零點五五毫克以上者駕車易造成操控機械失當造成危險，卻於
    九十年三月六日十九時許，前往苗栗縣苗栗市○○路上之老山東餐廳內飲用高粱
    酒約二杯後（肇事後經警測得酒精濃度為每公升一．０八毫克），在其反應能力
    及注意力均已衰退，不能安全駕駛動力交通工具之情形下，仍駕駛車號ＡＣ─三
    ０六三號自用小客車，沿苗栗縣苗栗市○○路由北往南方向行駛，行經中山路一
    三三號前，嗣因酒後酒力發作反應遲緩，且以時速高達八十公里之速度超速行駛
    （該路段之速退為四十公里），因不及採取必要之安全措施，以致所駕車輛失控
    先撞斷左側路旁之電線桿後，復往前滑行約二三．二公尺，適蕭春金駕駛車號Ｓ
    ＣＱ─九０二號輕型機車在其前同向行駛，因而不慎追撞蕭春金所駕之車尾，致
    蕭春金受有頭部外傷、雙下肢挫傷瘀腫骨折，致顱內出血合併外傷性休克，經送
    醫後不治死亡。嗣經警到場處理而查悉上情。
二、案經台灣苗栗地方法院檢察署檢察官據報相驗後自動檢舉偵查起訴。
    理  由
一、訊據被告甲○○對於右開時、地飲酒後駕車肇事之犯罪事實，坦承不諱，並有道
    路交通事故調查報告表、行政院衛生署苗栗醫院生化測定檢驗結果表各乙紙、現
    場照片二幀及臺灣苗栗地方法院檢察署檢察官履勘現場筆錄附卷可稽。又被害人
    蕭春金係因本件車禍受傷死亡，亦經台灣苗栗地方法院檢察署檢察官督同法醫師
    相驗屬實，製有相驗筆錄、相驗屍體證明書、驗斷書在卷可憑。被告酒後駕車因
    注意力及反應力已較通常遲緩，以致操控車輛不順而肇禍，其於服用酒類後已陷
    於不能安全駕駛汽車之狀態一情至為顯然。是本案事證明確，被告公共危險犯行
    堪以認定。
二、按飲洒後吐氣酒精成分超過每公升０．二五毫克，不得駕駛汽車；又汽車行駛時
    ，駕駛人應注意車前狀況，並隨時採取必要之安全措施及行車速度，及在市區道
    路，時速不得超過四十公里，道路交通安全規則第一百十四條第二款、第九十四
    條第三項第九十三條第一項第一款分別定有明文。被告甲○○身為駕駛人，對於
    上揭規定自應注意並遵守，且依卷附之道路交通事故調查報告表所載，本件肇事
    時為晴天、日間自然光線、路面乾燥、無缺陷、亦無障礙物，視距良好，被告亦
    無不能注意之情事，詎仍疏未注意，以致肇事，可見被告於本件車禍確有違反上
    述交通安全規則至明；益證被告於本件車禍確有過失，是被告甲○○之過失行為
    與被害人蕭春金死亡間，顯有相當因果關係。故本案事證明確，被告過失致死犯
    行亦堪以認定。
三、核被告所為，係犯刑法第一百八十五條之三重大違背義務致交通危險罪及第二百
    七十六條第一項之過失致死罪。被告所犯上開二罪間，犯意各別，罪名不同，應
    分論併罰之。被告酒醉駕車，因而致人死亡，依法應負刑事責任，爰依道路交通
    管理處罰條例第八十六條第一項就其所犯過失致死部分加重其刑。又其無照駕車
    ，因而致人死亡，依法應負刑事責任，爰再依道路交通管理處罰條例第八十六條
    之規定，就其所犯過失致死部分遞加重其刑。爰審酌被告之過失程度、所生之危
    害、肇事後之態度，及被告事後迅與被害人家屬達成民事和解，賠償被害人家屬
    新台幣（下同）一百二十萬元，並已給付完畢，有被告提出之苗栗縣公館調解委
    員會調解書附卷足考等一切情狀，分別量處如主文所示之刑並諭知易科罰金之折
    算標準，及定其應執行刑，再就執行刑諭知易科罰金之折算標準。又被告前未曾
    受有期徒刑以上刑之宣告，有台灣高等法院檢察署刑案紀錄簡覆表及台灣苗栗地
    方法院檢察署刑案資料查註紀錄表在卷可查，經此教訓，應知警惕，當無再犯之
    虞，本院認均以暫不執行刑罰為適當，爰併諭知緩刑四年，以勵自新。
據上論斷，應依刑事訴訟法第二百九十九條第一項前段，刑法第一百八十五條之三、
第二百七十六條第一項、第五十一條第五款、第四十一條第一項前段、第七十四條第
一款、道路交通管理處罰條例第八十六條第一項，罰金罰鍰提高標準條例第一條前段
、第二條，判決如主文。
本案經檢察官黃志勇到庭執行職務。
中      華      民      國    九十      年      七      月     十六     日
                                    臺灣苗栗地方法院刑事第一庭
                                            法  官  林  靜  雯
右正本證明與原本無異。
如不服本判決，應於判決送達後十日內向本院提出上訴狀( 應附繕本 )，上訴於臺灣
高等法院台中分院。
                                            書記官  歐  明  秀
中      華      民      國    九十      年      七      月     十七     日
附錄：
刑法第一百八十五條之三
服用毒品、麻醉藥品、酒類或其他相類之物，不能安全駕駛動力交通工具而駕駛者，
處一年以下有期徒刑、拘役或三萬元以下罰金。
刑法第二百七十六條
因過失致人於死者，處二年以下有期徒刑、拘役或二千元以下罰金。
從事業務之人，因業務上之過失犯前項之罪者，處五年以下有期徒刑或拘役，得併科
三千元以下罰金。


司法院資訊處製作；財團法人民間司法改革基金會備份。
